【裁判字號】    95,聲,205
【裁判日期】    950516
【裁判案由】    發還擔保金
【裁判全文】
臺灣板橋地方法院民事裁定               95年度聲字第205號
聲請人即債權人  台灣中小企業銀行股份有限公司
法 定 代 理 人  庚○○
代    理    人  丙○○
相對人即債務人  惠丞豪有限公司
兼上法定代理人  戊○○
相對人即債務人  丁○○
                乙○○
                甲○○○
                己○○
上列聲請人聲請發還擔保金事件，本院裁定如下：
    主      文
聲請人關於為相對人乙○○、甲○○○於本院九十年度存字第四
三○四號擔保提存事件一案所提存之擔保物中央政府建設公債八
十六年度甲類第三期債票，面額新臺幣伍拾萬元券柒張（號碼：
八六Ｄ○一四一四Ｃ～八六Ｄ○一四二○Ｃ）、面額新臺幣拾萬
元券壹張（號碼：八六Ｄ○一四三八Ｂ）；均附息票第六期及第
七期，合計新臺幣參佰陸拾萬元，准予發還。
聲請人其餘聲請駁回。
聲請程序費用由相對人乙○○、甲○○○負擔。
    理      由
一、按返還擔保金，如符合：（1）應供擔保之原因消滅者。（2
    ） 供擔保人證明受擔保利益人同意返還者。（3）訴訟終結
    後，供擔保人證明已定20日以上之期間，催告受擔保利益人
    行使權利而未行使，或法院依供擔保人之聲請，通知受擔保
    利益人於一定期間內行使權利並向法院為行使權利之證明而
    未證明者之要件，法院得以裁定返還擔保金，於民事訴訟法
    第104 條定有明文；又按假扣押、假處分所保求之請求，其
    本案訴訟已獲全部勝訴判決或依督促程序之支付命令確定者
    ，提存人即得逕聲請法院提存所返還提存物，毋庸裁定，提
    存法第16條第1項第3款亦有明文。
二、本件聲請意旨略以：聲請人與相對人間請求連帶保證債務事
    件，聲請人前遵本院90年度裁全字第7888號民事裁定，為擔
    保假扣押，曾提供如主文第1 項所示之債券為擔保金，並以
    鈞院90年度存字第4304號提存事件提存後，聲請本院以90年
    度民執全字第3964號假扣押執行相對人所有之財產在案。茲
    因聲請人已聲請撤銷上開假扣押裁定及假扣押執行，而聲請
    人已定20日期限催告相對人行使權利，惟於送達後相對人迄
    未行使權利，為此提出本院90年度裁全字第7888號民事裁定
    、90年度存字第4304號提存書、90年度裁全松字第7888號撤
    回假扣押裁定聲請狀、90年度執全松字第3964號撤回假扣押
    裁定聲請狀、板院輔民勇94年度聲字第2539號函影本各1 份
    、公司變更登記表及戶籍謄本原本各1 件，聲請發還擔保金
    等語。
三、經查，本件聲請人業已於民國94年6 月27日向本院執行處具
    狀撤回本院90年度執全松字第3964號假扣押執行程序，經本
    院依職權調閱該假扣押執行卷查明屬實，而聲請人聲請本院
    催告相對人行使權利，亦經本院於94年12月24日板院輔民勇
    94年度聲字第2539號函催告相對人乙○○、甲○○○行使權
    利，復經本院調取該卷宗查核無誤，惟於送達後相對人乙○○、甲○○○迄未行使權利，揆諸前揭法條規定，聲請人之
    聲請關於相對人乙○○、甲○○○之部分，即已符合民事訴
    訟法第104條第1項第3款之規定，應予准許。
四、至關於相對人己○○、惠丞豪有限公司、戊○○及丁○○四
    人之部分，聲請人於90年10月11日向本院聲請假扣押，其聲
    請意旨為：相對人惠丞豪有限公司於84年12月15日向聲請人
    借款12,000,000元，而其他相對人擔任連帶保證人，詎相對
    人等未依約償還，計尚欠聲請人新臺幣10,595,806元及應計
    之利息與違約金，而聲請人供擔保後，予以假扣押等情，業
    經本院調閱前開假扣押卷宗核閱屬實。然查，聲請人已於91
    年4月2日具狀向臺灣基隆地方法院對相對人己○○基於前開
    借款契約，聲請核發支付命令，其內容係請求相對人己○○
    應給付聲請人10,595,806元及自民國90年 5月15日起至清償
    日止，按年利率百分之九點四六三計算之利息，與自民國90
    年6月16日起至清償日止，其逾期在6個月以內者，按上開利
    率百分之十，超過6 個月者，就超過部分，按上開利率百分
    之二十，計算之違約金，經該院以91年度促字第4808號全部
    准許，並業已確定在案，亦據聲請人所提出之支付命令確定
    證明書影本1 件為證；又聲請人已於民國91年3 月28日具狀
    向臺灣士林地方法院對相對人惠丞豪有限公司、戊○○、丁○○基於前開借款契約，聲請核發支付命令，其內容係請求
    相對人惠丞豪有限公司、戊○○、丁○○應給付聲請人10,5
    95,806元及自民國90年5 月15日起至清償日止，按年利率百
    分之九點四六三計算之利息，與自民國90年6 月16日起至清
    償日止，其逾期在6 個月以內者，按上開利率百分之十，超
    過6 個月者，就超過部分，按上開利率百分之二十，計算之
    違約金，經該院以91年度促字第4808號全部准許，並業已確
    定在案，亦據聲請人所提出之支付命令確定證明書影本1 件
    為證。則依最高法院88年度台抗字第408 號裁判意旨所揭，
    本件聲請人假扣押所保全之請求，其本案訴訟顯已獲全部勝
    訴判決確定，依首揭說明，聲請人即可逕向本院提存所聲請
    返還提存物，毋庸再行請求本院裁定。故聲請人之聲請關於
    相對人己○○、惠丞豪有限公司、戊○○及丁○○四人之部
    分，屬提存範疇，非本院所應審酌，應予駁回。
五、爰依民事訴訟法第95條、第78條，裁定如主文。
中    華    民    國    95    年    5     月    16    日
                  民事第一庭  法  官  許瑞東
以上正本證明與原本無異。
如不服本裁定關於訴訟標的價額之核定，得於收受裁定正本後10
日內向本院提出抗告狀，並繳納抗告裁判費新臺幣1,000元整。
中    華    民    國    95    年    5     月    16    日
                              書記官  賴玉芬


司法院資訊處製作；財團法人民間司法改革基金會備份。
